SIDIKI COULIBALY

IT SUPPORT ANALYST | IT INFRASTRUCTURE ENGINEER

+223 76 17 66 69 66 17 66 69 scoulou82@gmail.com LinkedIn Github Bamako - Mali Permis B

PROFIL PROFESSIONNEL

Technicien et formateur IT polyvalent, orienté terrain, avec plus de six ans d'expérience dans l'installation, la maintenance et l'optimisation d'infrastructures réseaux (Ethernet et fibre optique) ainsi que dans le support d'environnements industriels. Motivé pour rejoindre une équipe technique sur sites d'exploitation aurifère afin d'assurer la conception, le déploiement et l'exploitation des réseaux de communication par fibre optique et des systèmes d'automatisation (PLC, SCADA). Excellente capacité d'analyse des schémas techniques, fortes compétences en diagnostic et en résolution d'incidents sur site.

PRINCIPALES RÉALISATIONS

SECURITÉ DES INFRASTRUCTURES INDUSTRIELLE

- Implémentation de FortiGate en cluster HA et ZTNA pour sécuriser les réseaux industriels et systèmes critiques.
- Déploiement d'une solution NAC avec PacketFence assurant l'isolation à 100% des appareils à risque.
- Mise en œuvre d'une stratégie de défense en profondeur avec segmentation réseau (VLAN) pour isoler les systèmes d'automatisation critiques.

DÉPLOIEMENT ET MAINTENANCE DE FIBRE OPTIQUE

- Migration complète de plusieurs points de connexion du réseau cuivre vers la fibre optique.
- Formation de plus de quinze techniciens locaux aux techniques de soudure et maintenance fibre optique.
- Certification complète du réseau avec tests OTDR garantissant une atténuation inférieure à 0,3 dB/km.
- Mise en place d'un système de surveillance automatisé détectant les coupures en moins de 30 secondes.

SYSTEMES D'AUTOMATISATION ET CONTROLE

- Chef de projet pour la digitalisation les postes de péage, dont l'intégration de caméras intelligentes (LPR/ANPR) et automates industriels
- Développement d'applications web pour la gestion automatisée des systèmes de péages.
- Amélioration de la sécurité routière et environnementale et simplification de l'expérience utilisateur.

EXPÉRIENCE

IMPACT DEV | Mali

Formateur et Ingénieur IT

ACI 2000

12/2024 - Présent

- Assuré le support technique de niveau 2 et 3 pour les utilisateurs et les infrastructures critiques.
- Ingénieur IT et Chef de projet pour digitaliser les postes de péage avec **FER-MALI (Fonds d'Entretien Routier)** visant à supprimer les barrières physiques grâce à une reconnaissance de plaques par caméras intelligentes (LPR/ANPR), paiement dématérialisé via une appli dédiée, protection des transactions financières et données personnelles par chiffrement AES-256 et SHA-256 et garantir la continuité de service même avec des centaines de péages distants.
- Conception et Développement d'Applications Web des systèmes de Gestion des Postes de Péage.
- Conçu et développé des modules de formation complets (manuels d'utilisation, tutoriels vidéo, présentations interactives) adaptés aux différents profils (agents de péage, techniciens de maintenance et superviseurs).

Resolute Mining Company (SOMISY SA) | Mali

Technicien support IT

Fourou, Sikasso

06/2024 - 10/2024

- Installation, soudure et câblage de réseaux en fibre optique sur différents départements du site.
- Tests de performance et certification de liaisons fibre optique avec équipements spécialisée (OTDR, wattmètre).
- Mise en place et gestion centralisée de réseaux sans fil avec WLC, Cisco Prime et Meraki.
- Surveillance quotidienne de l'infrastructure IT via SolarWinds, Cisco Prime, Meraki, NinjaOne (latence, disponibilité, bande passante, alertes SNMP).
- Suivi de l'état des sauvegardes et restaurations via Veeam Backup & Replication, vérification des jobs, état des rétentions et rapports d'échec/succès.
- Gestion des imprimantes réseaux avec PaperCut MF.
- Création et gestion des comptes d'utilisateurs avec l'annuaire Active Directory.
- Développé des rapports journaliers (Daily Health Checks) détaillés sur les incidents et les vulnérabilités, présentés chaque matin dans le département ICT pour une prise de décision éclairée.

2IS Ingénierie Informatique Services | Mali

BAMAKO

03/2021 - 11/2021

Technicien Réseaux Télécoms

- Assurer une assistance technique de niveau 1 et 2.
- Créé des supports pédagogiques variés : tutoriels vidéo, guides progressivement, FAQ, exercices pratiques.
- Développé plus de 15 modules de formation (présentiels et e-learning) sur des logiciels métiers, des outils bureautiques avancés suite Microsoft 365 (Teams, SharePoint, Outlook ...) et les bases de la cybersécurité.

Glob Access | Mali

ACI 2000

11/2019 - 12/2020

Technicien Support IT

- Support technique de niveau 1 et 2 Onsite/Remote.
- Gestion des comptes d'utilisateurs via AD et 0365.
- Solutions EDR, chiffrement des appareils, gestion des correctifs. Identité et accès : MFA, SSO, gestion des accès privilégiés. Sécurité des données : cryptage, partage de fichiers sécurisé. Surveillance et réponse : mise en œuvre de SIEM, réponse aux incidents.

IMPACT DEV | Mali ACI 2000

Technicien Système et Réseau

12/2020 - 02/2021

- Installation, Soudure et Câblage Réseaux (Ethernet et Fibre Optique).
- Configuration des points d'accès Cisco Interne/Externe.
- Supervision des activités de conformité dans le Centre de conformité Microsoft 365 pour surveiller les violations de sécurité, régir les audits et conserver les documents sensibles.
- Régissez les appareils autorisés à accéder aux données d'entreprise via Microsoft Intune pour assurer la sécurité des appareils mobiles et des ordinateurs.

Afribone | Mali
Technicien Réseau
Baco Djicoroni ACI
08/2018 - 10/2018

- Installation et configuration de routeurs, modems, switchs, et autres équipements réseau.
- Déploiement de solutions de connectivité (fibre optique, PTP/PTMP, etc.).
- Mise en place et gestion de réseaux sans fil (Wi-Fi).

LANGUES

Français Langue maternelle Anglais Compétent

FORMATION

1 19

ISC BUSINESS SCHOOL

Bachelor's Degree en Ingénierie réseaux et télécoms

2016 - 2019

Lycée Privé Mary Saint Claire

Baccalauréat Scientifique (T. Exp)

Mali 2015

Mali

Certification

Administration Système et Services d'Infrastructure Informatique — Google & Coursera

FCP AWS Cloud Security 7.4 — Fortinet

NSE4 (Fortinet Certified Associate in Cybersecurity) — Fortinet

VMware vSphere | Aperçu des menaces de Cybersécurité — LinkedIn Learning

Aperçu des menaces de Cybersécurité — LinkedIn Learning

Sensibilisation à la Cybersécurité | Cybersécurité — LinkedIn Learning

CSS | HTML — Sololearn

COMPÉTENCES

Compétences Techniques

- Schémas Techniques: Lecture et interprétation de plans électriques, P&ID, schémas réseau
- Réseaux : FortiGate, Cisco Prime (SD-WAN/ZTNA), SSO, MFA
- **Sécurité**: Segmentation réseau (VLAN), VPN, IPS/IDS, Firewall
- Supervision: SolarWinds, Cisco Prime, Meraki, NinjaOne, Zabbix
- Sauvegarde : Veeam Backup & Replication, stratégies de continuité
- **Communication :** VoIP, Systèmes radio industriels, Réseaux satellitaires

Compétences Techniques

- Fibre Optique : Installation, Soudure, Tests OTDR, Certification, Mesures de puissance optique
- Automates Programmables : Siemens (S7-300/1200/1500), Allen-Bradley (ControlLogix, CompactLogix)
- Systèmes SCADA: Wonderware, Ignition, WinCC, FactoryTalk View
- **Protocoles Industriels :** Modbus RTU/TCP, Ethernet/IP, PROFINET, OPC UA, DNP3
- Environnement minier : Connaissance des normes et contraintes spécifiques

Compétences Personnelles

- Résolution de problèmes complexes et prise de décision sous pression
- Adaptabilité aux environnements difficiles et isolés (sites miniers)
- Excellente communication technique et capacité à former des équipes
- Autonomie et proactivité dans la maintenance préventive
- Lecture et interprétation précises de documentation technique complexe
- Gestion des priorités et réactivité face aux incidents critiques

RÉFÉRENCES

SINÈ TRAORÉ PDG IMPACT-DEV — sinetraore@impactmli.net - Tel: +223 76 43 73 32

AMADOU TRAORÉ IT MANAGER — bainitraore2015@gmail.com - Tél: +223 73 32 41 66

MAHAMOUDOU SOUMARÉ PDG 2IS — soum.baba@gmail.com - Tel : +223 76 41 16 19